臺灣臺北地方法院民事裁定
111年度北小更一字第3號
原      告  王大吉  
被      告  毛振華  

訴訟代理人  陳啟豪  
            尤柏亮  
上列當事人間請求損害賠償事件，本院裁定如下：
　　主      文
原告之訴駁回。
訴訟費用新臺幣壹仟元由原告負擔。
　　理    由
一、按當事人不得為適用小額程序而為一部請求；但已向法院陳
    明就其餘額不另起訴請求者，不在此限，民事訴訟法第436
    條之16定有明文。其立法意旨略以：「如許當事人就不屬小
    額事件之請求，割裂而為一部請求，以利用小額程序，適用
    特別規定，非但增加法院之案件負擔，影響小額程序功能之
    發揮，於被告程序上權益之保護，尤嫌欠周，爰明文禁止之
    」。蓋關於請求給付金錢、代替物或有價證券之訴訟，其標
    的金額或價額在新臺幣（下同）10萬元以下者，始應適用小
    額程序（民事訴訟法第436條之8第1項），因當事人兩造訟
    爭標的之價額甚低，為節省司法資源，以達簡化其訴訟程序
    之目的，民事訴訟法就小額程序之起訴程式、證據程序法官
    裁量權及判決方法等，設有特別簡便之規定，自不許當事人
    將不屬於適用小額程序之事件，割裂其中一部，利用小額程
    序而為請求，其餘部分再另行起訴請求，果若如此，一案數
    辦，不僅徒增法院之負擔，且易造成裁判矛盾之現象，足以
    影響小額程序之功能，更使對造忙於應訴，且使原應受簡易
    程序或通常程序之程序保障之權利受有損害，故以上開法律
    明文禁止，以謀實質之公平，準此，當事人就標的金額或價
    額逾10萬元者，僅就其中一部利用小額程序起訴，且未向法
    院陳明就其餘額不另起訴請求者，法院應認其訴違反民事訴
    訟法第436條之16一部請求禁止之規定，而適用同法第249條
    第1項第6款之規定，以其訴為不合法裁定駁回之。
二、原告主張如附件所示。
三、經查，原告於民國111年4月22日具狀表示：原告損失不止新
    臺幣（下同）10萬元，希望變更訴之聲明，追加求償金額等
    語（見本院卷第101頁），顯見被告本件10萬元之請求，係
    適用小額程序而為一部請求，且其表示欲追加求償金額，益
    徵其並未向法院陳明就其餘額不另起訴請求，揆諸上開規定
　　，原告之訴不合法，應予駁回。
四、依民事訴訟法第436條之23、第436條第2項、第249條第1項
    第6款、第95條、第78條，裁定如主文。　
中　　華　　民　　國　　111 　年　　4 　　月　　25　　日
           　　　 臺灣臺北地方法院臺北簡易庭
                                  法  官　郭美杏
以上正本證明與原本無異。
如不服本裁定，應於裁定送達後10日內向本庭（臺北市○○○路
0段000巷0號）提出抗告狀，並繳納裁判費新臺幣1,000元。
中　　華　　民　　國　　111 　年　　4 　　月　　26　　日
                                  書記官  林玗倩